臺灣屏東地方法院刑事判決　　　　　　　 96年度易字第262號
公　訴　人　臺灣屏東地方法院檢察署檢察官
被　　　告　甲○○
　　　　　　　　　　現因另案.
上列被告因違反毒品危害防制條例案件，經檢察官提起公訴（96
年度毒偵字第575 號），嗣被告於本院準備程序進行中先就被訴
事實為有罪之陳述，本院告知被告簡式審判程序之旨，並聽取當
事人之意見後，裁定改由受命法官獨任依簡式審判程序審理，本
院判決如下：
    主  文
甲○○施用第二級毒品，累犯，處有期徒刑拾月。
    事  實
一、甲○○前因施用毒品案件，經觀察、勒戒後，因有繼續施用
    毒品傾向，而由本院以89年度毒聲字第2342號裁定令入戒治
    處所施以強制戒治，嗣經裁定停止戒治，所餘期間付保護管
    束，並於民國90年3 月17日執行強制戒治期滿，經臺灣屏東
    地方法院檢察署檢察官於90年3 月31日，以89年度戒毒偵字
    第88號為不起訴處分確定。詎甲○○於5 年內之91年間，又
    因連續施用第二級毒品安非他命案件，經臺灣屏東地方法院
    檢察署檢察官以91年度毒偵字第518 號聲請簡易判決處刑並
    聲請強制戒治，聲請簡易判決處刑部分經本院以91年度潮簡
    字第282 號判處有期徒刑6 月確定，強制戒治部分並於92年
    8 月8 日執行強制戒治期滿。復於93年間因搶奪與竊盜案件
    ，經本院以94年度訴字第61號分別判處有期徒刑1 年10月與
    4 月確定，應執行有期徒刑2 年，於95年12月23日縮刑期滿
    執行完畢。詎其猶不知悔改且仍未戒除吸食毒品之惡習，復
    基於施用第二級毒品甲基安非他命之犯意，自96年2 月22日
    凌晨2 時許，在屏東縣新園鄉○○村○○路16巷20號住處房
    間內，以將甲基安非他命置於鋁箔紙上以火燒烤產生煙霧吸
    食之方式，非法施用第2 級毒品甲基安非他命1 次。嗣於96
    年2 月22日13時30分，在屏東縣新園鄉○○村○○路上，因
    行跡可疑，為警盤查而查獲，經甲○○同意採尿送驗，檢驗
    結果呈甲基安非他命陽性反應而查悉上情。
二、案經屏東縣警察局東港分局報請臺灣屏東地方法院檢察署檢
    察官偵查起訴。
    理  由
壹、程序部份
一、按除被告所犯為死刑、無期徒刑、最輕本刑為3 年以上有期
    徒刑之罪或高等法院管轄第一審案件者外，於法院行準備程
    序進行中，被告先就被訴事實為有罪之陳述時，審判長得告
    知被告簡式審判程序之旨，並聽取當事人、代理人、辯護人
    及輔佐人之意見後，裁定進行簡式審判程序；且受命法官行
    準備程序，與法院或審判長有同一之權限；又簡式審判程序
    之證據調查，不受刑事訴訟法第159 條第1 項、第161 條之
    2 、第161 條之3 、第163 條之1 及第164 條至第170 條規
    定之限制，刑事訴訟法第273 條之1 第1 項、第279 條第2
    項前段、第273 條之2 分別定有明文。被告所為係犯死刑、
    無期徒刑、最輕本刑為3 年以上有期徒刑以外之罪，其於準
    備程序中就被訴事實為有罪之陳述，經受命法官告知簡式審
    判程序之旨，並聽取公訴人、被告之意見後，本院合議庭認
    為適宜由受命法官獨任進行簡式審判程序，依刑事訴訟法第
    273 條之1 第1 項規定，裁定由受命法官獨任進行審判程序
    ，合先敘明。
貳、實體部分
一、訊據被告甲○○對於上揭犯罪事實均坦承不諱，復查：
（一）經警於查獲被告當日18時30分所採之尿液送驗結果，係呈
      甲基安非他命陽性反應，此有屏東縣警察局東港分局偵辦
      毒品條例案尿液受檢人真實姓名對照表、台灣檢驗科技股
      份有限公司96年3 月7 日編號KＺ000000000000號濫用藥物
      尿液檢驗報告各1 份在卷可稽。
（二）再查甲○○前因施用毒品案件，經觀察、勒戒後，因有繼
      續施用毒品傾向，而由本院以89年度毒聲字第2342號裁定
      令入戒治處所施以強制戒治，嗣經裁定停止戒治，所餘期
      間付保護管束，並於90年3 月17日執行強制戒治期滿，經
      臺灣屏東地方法院檢察署檢察官於90年3 月31日，以89年
      度戒毒偵字第88號為不起訴處分確定。詎甲○○於5 年內
      之91年間，又因施用毒品案件，經臺灣屏東地方法院檢察
      署檢察官以91年度毒偵字第518 號聲請簡易判決處刑並聲
      請強制戒治，聲請簡易判決處刑部分經本院以91年度潮簡
      字第282 號判處有期徒刑6 月確定，強制戒治部分並於92
      年8 月8 日執行強制戒治期滿之事實，有臺灣高等法院被
      告全國前案紀錄表1 份在卷可按。是被告於強制戒治執行
      完畢釋放後5 年內再犯施用毒品之罪甚明。
（三）綜上所述，被告前曾犯施用毒品，且於強制戒治執行完畢
      釋放後，5 年內再犯本件施用毒品，事證應屬明確，其犯
      行應堪認定。
二、查甲基安非他命屬毒品危害防制條例第2 條第2 項第2 款所
    規定之第二級毒品，核被告所為，係犯毒品危害防制條例第
    10條第2 項施用第二級毒品罪。被告持有毒品，復進而施用
    ，其持有毒品之低度行為，為施用毒品之高度行為所吸收，
    均不另論罪。被告於93年間因搶奪與竊盜案件，經本院以94
    年度訴字第61號分別判處有期徒刑1 年10月與4 月確定，應
    執行有期徒刑2 年，於95年12月23日縮刑期滿執行完畢之前
    科，有臺灣高等法院被告全國前案紀錄表1 份在卷可憑，於
    5 年內故意再犯有期徒刑以上之本件，應依刑法第47條第1
    項規定，論以累犯，並依法加重其刑。爰審酌被告施用毒品
    ，足以戕害其身心，滋生其他犯罪，惡化治安，嚴重損及公
    益，且被告前屢經觀察勒戒、強制戒治與徒刑執行，竟再為
    本件施用毒品犯行，顯見其不思悔改，自制力亦顯不佳；惟
    另考量被告於犯後即能坦承犯行，而其施用毒品行為於本質
    上係屬自我戕害行為，反社會性之程度應屬較低等一切情狀
    ，酌情量處如主文所示之刑，以資懲儆。
據上論斷，應依刑事訴訟法第273 條之1 第1 項、第299 條第1
項前段，毒品危害防制條例第10條第2 項，刑法第11條前段、第
47條第1 項，判決如主文。
本件經檢察官潘國威到庭執行職務。
中　　華　　民　　國　　96　　年　　5 　　月　　30　　日
                  刑事第一庭    法  官  羅培毓
以上正本證明與原本無異。
如不服本判決應於收受本判決送達後十日內向本院提出上訴書狀
，其未敘述上訴理由者，並得於提起上訴後十日內向本院補提理
由書狀（均須按他造當事人之人數附繕本）「切勿逕送上級法院
」
中　　華　　民　　國　　96　　年　　6 　　月　　5　　日
                                書記官  張儷薾
附錄本判決論罪科刑法條：
毒品危害防制條例第10條第2項
施用第二級毒品者，處三年以下有期徒刑。
